【裁判字號】    91,訴,5866
【裁判日期】    920321
【裁判案由】    給付價金
【裁判全文】
臺灣臺北地方法院民事判決  九十一年度訴字第五八六六號
    原      告  甲○○
    訴訟代理人  唐月妙律師
    被      告  乙○○
右當事人間請求給付給付價金事件本院判決如左：
    主    文
被告應給付原告新臺幣佰陸拾玖萬玖仟壹佰零伍元及自民國九十一年八月八日起至
清償日止，按週年利率百分之五計算之利息。
訴訟費用由被告負擔。
本判決於原告以新臺幣壹佰貳拾萬仟零拾伍元供擔保後得假執行。
    事    實
甲、原告方面：
壹、聲明：如主文第一項所示，並聲請准予供擔保宣告假行。
貳、陳述：
一、原告與被告原為夫妻，嗣因個性不合於民國九十年十一月十六日離婚並辦理離婚
    登記完畢，依離婚協議書第三條第一項第四款男方即被告所有存放聯邦證券股份
    有限公司（下簡稱聯邦公司）帳號0－000000－0集保帳戶及永利證券股
    份有限公司（下簡稱永利公司）帳號0－0－0000－0集保戶上市、櫃公司
    股票全部歸女方即原告所有。迺被告竟於九十一年八月六日擅自變賣聯邦公司集
    保戶股票七種，淨付金額為新台幣（下同）0000000元，另永利公司部分
    ，被告九十一年八月六日於其集保帳戶總計賣出四種股票，淨付金額為0000
    000元，被告合計賣出股票總金額為0000000元。
二、被告依兩造離婚協議書應將上揭聯邦公司帳號0－000000－0集保帳戶及
    永利公司帳號0－0－0000－0集保戶上市、櫃公司股票所有權移轉予原告
    或經原告同意出售後將賣得價金交付原告，現因被告業將上述股票變賣，自應將
    賣得價金交付原告，迭經催償，拒不給付，爰依前揭離婚協議書規定請求被告給
    付出售前述股票金額0000000元。
三、離婚登記，是沒有人可以脅迫的，而簽離婚協議書是他自己的手簽的。簽離婚協
    議書當時我們已經確認他有離婚的意思，原告有給他考慮的時間，離婚登記後，
    被告就離開家裡。如果離婚是假的，如何與女的結婚。
參、證據：提出協議離婚書、聯邦證券股票明細、永利證券成交明細影本、緩起訴處
    分書影本為證。並聲請本院向聯邦公司、永利公司函查被告變賣股票之金額。
乙、被告方面：
壹、聲明：駁回原告之訴。
貳、陳述：
一、協議書是怕外面的女的來爭財產，原告逼我簽下的。當時簽的時候，原告說這些
    稅金及信用卡金額他會幫我付，現在離婚後，他就不清償了。這是我們私下協議
    的。我不簽就是對那個女的有感情，我最後結婚是因為我發現太太有一個男朋友
    。
二、我是假離婚，移轉財產也是假的。原告的妹妹寫給原告的信，證明在離婚前原告
    已經就有男朋友，想用離婚的手段把我的財產全騙過去。
三、我想給外遇的對象認為我已經沒有財產，看是否他還會選我，等目的已達，原告
    就答應把財產全部還給我，但後來原告讓我覺得復合沒有希望，才跟外遇的對象
    結婚。與外遇對象也有生小孩，不可能一毛錢都不拿就離婚。
參、證據：提出信件一份影本為證。
    理    由
一、原告起訴主張其與被告原為夫妻，嗣因個性不合於九十年十一月十六日離婚並辦
    理離婚登記完畢，依離婚協議書第三條第一項第四款男方即被告所有存放聯邦公
    司帳號0－000000－0集保帳戶及永利公司帳號0－0－0000－0集
    保戶上市、櫃公司股票全部歸女方即原告所有。被告竟於九十一年八月六日擅自
    變賣聯邦公司集保戶股票七種，淨付金額為0000000元，另永利公司部分
    ，被告九十一年八月六日於其集保帳戶總計賣出四種股票，淨付金額為0000
    000元，現因被告業將上述股票變賣，自應將賣得價金交付原告，迭經催償，
    拒不給付，爰依前揭離婚協議書規定請求被告給付出售前述股票金額00000
    00元等語；被告則以協議書是怕外面的女的來爭財產，原告逼伊簽下的。伊是
    假離婚，移轉財產也是假的。原告的妹妹寫給原告的信，證明在離婚前原告已經
    就有男朋友，想用離婚的手段把伊的財產全騙過去。與外遇對象也有生小孩，不
    可能一毛錢都不拿就離婚云云置辯。
二、原告主張其與被告原為夫妻，於九十年十一月十六日離婚並辦理離婚登記完畢，
    訂有離婚協議書，依離婚協議書第三條第一項第四款男方即被告所有存放聯邦公
    司帳號0－000000－0集保帳戶及永利公司帳號0－0－0000－0集
    保戶上市、櫃公司股票全部歸女方即原告所有。被告並於九十一年八月六日變賣
    聯邦公司集保戶股票七種，淨付金額為0000000元，另永利公司集保帳戶
    總計賣出四種股票，淨付金額為0000000元等情，業據其提出協議離婚書
    、聯邦證券股票明細、永利證券成交明細影本為證。並有聯邦公司仁愛分公司九
    十一年十一月二十七日九一年聯仁證字第四０號函暨所附賣出股票明細、永利公
    司九十一年十二月十一日（九一）永證字第二五二號函暨所附客戶交易明細表附
    卷可稽，被告雖對上開離婚協議書之形式上真正不爭執，惟辯稱伊與原告為假離
    婚，移轉財產也是假的，係原告逼伊簽下，原告答應代為償還稅金及信用卡金額
    云云。
三、按主張變態事實者，就其事實負舉證責任，查兩造均在上開離婚協議書上簽名，
    並至戶政機關辦理離婚登記等情，為兩造所不爭執，則依民法第一千零五十條規
    定，應已發生離婚之效力，則被告應就其主張此為假離婚，離婚協議書係被逼簽
    下，不發生效力之變態事實負舉證責任，雖被告稱伊朋友知道離婚協議是假的，
    當時在場云云，惟被告亦自認兩造談了很多次，伊朋友不知道最後結果等情，是
    以原告之朋友顯無法證明兩造最後簽下離婚協議書之真意，又被告提出所謂原告
    之妹寫給原告之信件，欲證明原告在離婚前已有男朋友之情，惟為原告所否認，
    況縱然屬實，亦不能以原告有男朋友，即以之認定上開離婚協議書內容非真及兩
    造無離婚之真意，再者，被告辯稱伊與外遇對象也有生小孩，不可能一毛錢都不
    拿就離婚云云，然查被告係於九十年十一月離婚，隔年七月始與外遇對象結婚，
    相隔有八個月，可見被告離婚時，顯然尚未考慮再婚一方之經濟狀況，另查苟兩
    造離婚非真，則被告又何得以再與他人結婚，此對被告而言，豈屬重婚？故被告
    所辯顯有矛盾，從而被告未就假離婚，離婚協議書係被逼簽下，不發生效力之變
    態事實證明真實，應認其所辯不可採，應認上開協議離婚書為真正。至被告所辯
    原告答應代被告支付稅金及信用卡金額部分，並未舉證以實其說，且上開協議離
    婚書亦未載有此約定，應認被告此部分辯詞亦不足採。
四、綜上所述，原告依上開協議離婚書第三條第一項第四款，請求給付變賣系爭股票
    之價金共計0000000元及自變賣股票之日即九十一年八月六日後之九十一
    年八月八日起計算之法定遲延利息，為有理由，應予准許。
五、假執行之宣告：原告陳明願供擔保以代釋明聲請宣告假執行，核無不合，爰酌定
    相當擔保金額，准予宣告假執行。
六、因本案事證已臻明確，兩造其餘主張陳述及所提之證據，均毋庸再予審酌，附此
    敘明。
七、結論：本件原告之訴為有理由，並依民事訴訟法第第七十八條、第三百九十條第
    二項，判決如主文。
中      華      民      國    九十二    年      三      月    二十一    日
                                            民事第二庭法      官  黃雯惠
右為正本係照原本作成
如對本判決上訴須於判決送達後二十日內向本院提出上訴狀
中      華      民      國    九十二    年      三      月    二十四    日
                                                      法院書記官  林玗倩


司法院資訊處製作；財團法人民間司法改革基金會備份。
